---
title: "o experimento em lista"
author: "GIEL"
output:
  word_document: 
    reference_docx: Modelo.docx
---

```{r setup, include=FALSE}
knitr::opts_chunk$set(echo = FALSE,
                      warning=FALSE,
                      message=FALSE)

#-----------------------------------------------------
#                    Carregar
#-----------------------------------------------------
library(dplyr)
library(haven)
load("/home/steven/Área de Trabalho/CCJP/Borba/experimento_lista/BD_Covid_Faperj.RData")

#define standard error of mean function
erro_padrao <- function(x) sd(x)/sqrt(length(x))

banco$experimento2 = ifelse(is.na(banco$Q14_2),FALSE,TRUE)
banco$experimento3 = ifelse(banco$experimento2==T,1,0)

```

# Método: o experimento em lista

Conduzimos o experimento de lista usando uma pesquisa de opinião no estado do Rio de Janeiro com eleitores fluminenses com idade de 16 anos ou mais. A pesquisa foi realizada no campo de XX a YY de outobro de 2022. 

Conduzimos experimento de lista baseado na metodologia de (Ahlquist et. al. 2014). Estudamos aqui a relação entre favor/benefício do candidato em troca do voto.

Durante a administração dos questionário, os entrevistados foram aleatoriamente designados para dois grupos, tratamento e controle, com igual probabilidade. Mem-
Os membros do grupo de tratamento veem uma lista com cinco itens, enquanto os do grupo chamado de controle veem a lista de quatro itens.

Os itens de controle de um a quatro são maneiras inócuas dos indivíduos indicarem o critério de escolha do candidatos durante a eleiçao. Entre elas, podemos destacar: a  coragem do candidato, as propostas dos candidatos, a religião do candidato, e a ideologia do candidato. No grupo de tratamento, os entrevistados podiam observar um quinto item: algum favor ou benefício que o candidato oferece em troca do voto.

```{r}
descricao <- tibble::tibble(
Item=c('a','b','c','d','Tratamento'),
`Indique o número de critérios`=c(
	'A coragem do candidato',
	'As propostas dos candidatos',
	'A religião do candidato',
	'A ideologia do candidato',
	'Algum favor ou benefício que o candidato oferece em troca do voto'))

library(flextable)
ft <- flextable(descricao)

#ft <- add_header_row(ft,
#  colwidths = c(1, 1),
#  values = c("Item", "Indique o número de critérios")
#)
ft <- theme_vanilla(ft)

ft
```
 
# Análise de resultados: o experimento em lista
 
Antes de desenvolver um modelo de regressão múltiplo ou um modelo não-linear, apresentamos nosso resultados básicos, isto é, criação de testes simples de diferença de médias em gráficos e exibições visuais. Já que na expectativa a única diferença entre as condições de tratamento e controle é a presença de um item adicional na lista, uma diferença nas médias fornece uma estimativa da prevalência do comportamento em questão na população alvo (dependendo do modo de coleta de dados .... validade externa? - conversar com o Felipe). Por exemplo, de acordo com Ahlquist (et.al. 2014) no experimento de lista, uma diferença média de 0,20 na representação do eleitor nos levaria a inferir que 20% dos eleitores aceitaria um favor ou benefício em troca do seu voto.

De acordo com Gonzalez-Ocantos (et. al. 2012) e a diferença entre as duas médias indica uma estimativa pontual do número de pessoas relatando a troca de votos. Assim, se o número médio de itens for de 1,95 e o número médio no grupo de tratamento foi de 2,08 indica que 13% (2,08 - 1,95) dos respondentes informaram a troca de favor como critério.  A seguir mostramos a distribuição da quantidade de itens.


```{r}
library(janitor)
banco %>% tabyl(Q14_3,experimento) %>%
  adorn_percentages("col") %>% round(2) %>% flextable()

```

A figura 01 apresenta o resultado básico. Esta figura mostra a diferença entre o grupos de tratamento e controle no número médio de itens relatados pelos entrevistados, juntamente com a associação intervalos de confiança de 95%. 



```{r}
library(ggplot2)
p<- ggplot(tabela_medias, aes(x=experimento, y=media, color=experimento)) + 
  geom_pointrange(aes(ymin=media-1.96*erro_padrao, ymax=media+1.96*erro_padrao))

p+labs(x="Grupo", y = "Número médio de itens")+
  theme_classic() +
  scale_color_manual(values=c('#999999','#E69F00'))

```

## Teste para efeitos de design de experiência de lista

Proporções populacionais estimadas

```{r}
Test_for_List_Experiment= tibble(P=c( 'pi(Y_i(0) = 0, Z_i = 1)',
'pi(Y_i(0) = 1, Z_i = 1)',
'pi(Y_i(0) = 2, Z_i = 1)',
'pi(Y_i(0) = 3, Z_i = 1)',
'pi(Y_i(0) = 4, Z_i = 1)',
'pi(Y_i(0) = 0, Z_i = 0)',
'pi(Y_i(0) = 1, Z_i = 0)',
'pi(Y_i(0) = 2, Z_i = 0)',
'pi(Y_i(0) = 3, Z_i = 0)',
'pi(Y_i(0) = 4, Z_i = 0)'
),
estimativa=c(-0.0101,0.0293,0.0619,0.0169,0.0317,0.0489,0.3329,0.255,0.1603,0.073),
erro_padrao=c(0.0105,0.0249,0.0237,0.0162,0.0064,0.0078,0.0189,0.0247,0.0201,0.0127))

Test_for_List_Experiment
```
Onde Y_i(0) é a contagem (latente) de respostas 'sim' aos itens de controle. Z_i é a resposta binária (latente) ao item sensível. (RETIRAR AS ESTIMATIVAS DE PROPORÇÕES DE CADA ITEM - COLOCAR SOMENTE O p-valor de Bonferroni)

Valor-p (pvalor) corrigido por Bonferroni =  0,3341152 


Olhando para o valor-p de Bonferroni de 0,334 (Bonferroni-corrected p-value), não há evidência consistente troca do voto do eleitor por vantagem ou benefício. A ideia de que o eleitor tem um comportamento generalizado escolha baseada por vantagem é totalmente contrariada por esses dados.

Esses resultados indicam estar relacionados com a Q9 e Q10.
>Q9  - O(A) sr(a) conhece alguém  que já trocou o voto por um favor ou benefício que recebeu de algum candidato?

```{r}
prop.table(table(banco$Q9)) %>% data.frame() %>% rename(Resposta=Var1,Proporção=Freq)

```

>Q10 - O(A) sr(a) já trocou o voto por um favor ou benefício que recebeu de algum candidato? 

```{r}
prop.table(table(banco$Q10)) %>% data.frame() %>% rename(Resposta=Var1,Proporção=Freq)
```


Parece razoável imaginar que a troca por vantagem pode acontecer mais entre alguns grupos do que outros. Antes de passar para a análise de regressão, examinamos a diferença de médias em várias partições dos dados que podem ser relevantes.

# INDICAR A ANALISE DO GGPLOT AQUI do IC 95% por idade e sexo, importância do voto, etc

# INDICAR A ANALISE DO Item Count Technique Regression 

Item Count Technique Regression 
Call: ictreg(formula = y ~ 1, data = banco_reduzido, treat = "treat", 
    J = 4, method = "lm")
Sensitive item 
               Est.   S.E.
(Intercept) 0.12976 0.0572
Control items 
               Est.    S.E.
(Intercept) 1.94696 0.03796
Residual standard error: 1.11617 with 1527 degrees of freedom
Number of control items J set to 4. 
 
# INDICAR A ANALISE DO Item Count Technique Regression por idade e sexo
idade está no limiar da significancia estatística
sexo não é significativo

Fazer o Q5 - Qual o grau de importância ao voto 
Q8  - confiança na urna 
Q20 - covid?
Q28 - ideologia
Q29 bolsa familia e auxiliobrasil
v5 educa
v3 cor

